【裁判字號】    97,訴,1186
【裁判日期】    970430
【裁判案由】    毒品危害防制條例
【裁判全文】
臺灣板橋地方法院刑事判決              97年度訴字第1186號
公  訴  人  臺灣板橋地方法院檢察署檢察官
被      告  甲○
                    （現另案於臺灣雲林監獄第二分監執行）
上列被告因毒品危害防制條例案件，經檢察官提起公訴（97年度
毒偵字第687 號），本院依簡式審判程序判決如下：
    主  文
甲○施用第一級毒品，累犯，處有期徒刑捌月。扣案海洛因壹包
內之海洛因淨重零點壹公克沒收銷燬之，上開海洛因之外包裝袋
壹只沒收。
    事  實
一、甲○前因違反肅清煙毒條例案件，經臺灣高等法院以78年度
    訴字第3961號刑事判決分別判處有期徒刑十二年、三年確定
    ，嗣經本院以80年度聲減字第1712號裁定依中華民國八十年
    減刑條例減刑後定應執行刑為有期徒刑十三年確定，並於民
    國84年4 月7 日假釋出監。惟其於假釋期間內又因違反肅清
    煙毒條例案件，經本院以84年度訴字第1939號刑事判決判處
    有期徒刑三年六月確定，上開假釋亦經撤銷，所餘殘刑有期
    徒刑六年十月二十一日與前揭有期徒刑三年六月刑期接續執
    行後，復於91年4 月30日假釋出監，然其於假釋期間又因贓
    物案件，經本院以92年度易字第707 號刑事判決判處有期徒
    刑三月確定，上開假釋再經撤銷，所餘殘刑有期徒刑三年四
    月與前揭有期徒刑三月刑期接續執行後，嗣於96年3 月28日
    縮刑期滿執行完畢。
二、甲○前因施用毒品案件，經本院以91年度毒聲字第2778號裁
    定送觀察、勒戒後，認有繼續施用毒品傾向，再經本院以92
    年度毒聲字第585 號裁定令入戒治處所施以強制戒治，嗣因
    戒治成效良好，而經本院以92年度毒聲字第2313號裁定停止
    戒治，所餘戒治期間付保護管束，遂於92年8 月19日停止處
    分出所另執行他案刑期，後於93年2 月24日（起訴書誤載為
    93年3 月13日）戒治期滿執行完畢，並由臺灣板橋地方法院
    檢察署檢察官以93年度戒毒偵字第380 號為不起訴處分確定
    。
三、詎甲○仍不知悔改，於上開強制戒治及有期徒刑執行完畢後
    五年內，復基於施用第一級毒品海洛因（下稱海洛因）之犯
    意，於97年1 月14日上午某時，在其位於臺北縣三重市○○
    ○街203 號3 樓住處內，以將海洛因粉末摻水稀釋後，再以
    針筒注入體內之方式，非法施用海洛因一次。嗣於翌日中午
    12時30分許，為警在臺北縣三重市○○路108 號前查獲，並
    扣得其所有之海洛因一包（淨重0.1 公克）等物。
四、案經臺北市政府警察局中正第一分局報請臺灣板橋地方法院
    檢察署檢察官偵查起訴。
    理  由
一、本件被告甲○所犯係死刑、無期徒刑、最輕本刑為三年以上
    有期徒刑以外之罪，其於準備程序中就被訴事實為有罪之陳
    述，經法官告知簡式審判程序之旨，並聽取公訴人及被告之
    意見後，本院業已於97年4 月18日依刑事訴訟法第273 條之
    1 第1 項之規定，合議裁定由受命法官獨任進行簡式審判程
    序，合先敘明。
二、前揭事實業據被告甲○於本院審理中供承不諱，而其於上開
    時、地為警查獲後，經警採集尿液送臺灣尖端先進生技醫藥
    股份有限公司以EIA 酵素免疫分析法初步檢驗及以GC/MS 氣
    相層析質譜儀法確認檢驗結果，確均呈鴉片類（嗎啡）陽性
    反應乙節，亦有該公司97年1 月15日濫用藥物鑑驗報告、尿
    液檢體對照表各一份附卷可稽，並有毒品海洛因一包（淨重
    0.1 公克）扣案可資佐證，上開疑似毒品之白色粉末一包經
    警方以毒品檢驗袋試劑鑑驗結果，確實含有呈海洛因反應等
    情，復有查獲毒品初步鑑驗報告書一份在卷可按，足認被告
    上開不利於己之自白與事實相符。據此，本案事證明確，被
    告犯行堪以認定。
三、被告前因施用毒品案件，經本院以91年度毒聲字第2778號裁
    定送觀察、勒戒後，認有繼續施用毒品傾向，再經本院以92
    年度毒聲字第585 號裁定令入戒治處所施以強制戒治，嗣因
    戒治成效良好，而經本院以92年度毒聲字第2313號裁定停止
    戒治，所餘戒治期間付保護管束，遂於92年8 月19日停止處
    分出所另執行他案刑期，後於93年2 月24日戒治期滿執行完
    畢，並由臺灣板橋地方法院檢察署檢察官以93年度戒毒偵字
    第380 號為不起訴處分確定等情，有上開不起訴處分書及臺
    灣高等法院被告前案紀錄表各一份在卷可參，其再犯本件施
    用第一級毒品之罪，係於強制戒治執行完畢後五年內再犯該
    條例第10條第1 項之罪，依毒品危害防制條例第23條第2 項
    規定，應逕予論罪科刑。
四、論罪科刑部分：
(一)按海洛因為毒品危害防制條例第2 條第2 項第1 款所定之第
    一級毒品，故核被告所為，係犯上開條例第10條第1 項之施
    用第一級毒品罪。被告為施用第一級毒品海洛因而持有之行
    為，為其施用之高度行為所吸收而不另論罪。
(二)被告前因違反肅清煙毒條例案件，經臺灣高等法院以78年度
    訴字第3961號刑事判決分別判處有期徒刑十二年、三年確定
    ，嗣經本院以80年度聲減字第1712號裁定依中華民國八十年
    減刑條例減刑後定應執行刑為有期徒刑十三年確定，並於84
    年4 月7 日假釋出監。惟其於假釋期間內又因違反肅清煙毒
    條例案件，經本院以84年度訴字第1939號刑事判決判處有期
    徒刑三年六月確定，上開假釋亦經撤銷，所餘殘刑有期徒刑
    六年十月二十一日與前揭有期徒刑三年六月刑期接續執行後
    ，復於91年4 月30日假釋出監，然其於假釋期間又因贓物案
    件，經本院以92年度易字第707 號刑事判決判處有期徒刑三
    月確定，上開假釋再經撤銷，所餘殘刑有期徒刑三年四月與
    前揭有期徒刑三月刑期接續執行後，嗣於96年3 月28日縮刑
    期滿執行完畢乙節，有臺灣高等法院被告前案紀錄表一份在
    卷可按，其受有期徒刑執行完畢後五年內，故意再犯本件有
    期徒刑以上之罪，為累犯，應依刑法第47條第1 項之規定加
    重其刑。
(三)本院爰審酌被告前已有因施用毒品而經強制戒治及論罪科刑
    之紀錄，業如前述，竟仍再犯本件施用毒品之犯行，顯見其
    悔意不深，遠離毒品之意志薄弱，惟其施用毒品係自戕行為
    ，對他人法益尚無具體危害，及其施用毒品之動機、犯罪後
    坦承犯行之態度等一切情狀，量處如主文所示之刑，以示懲
    儆。
(四)扣案海洛因一包內之海洛因淨重0.1 公克係第一級毒品，不
    問屬於犯人與否，均應依毒品危害防制條例第18條第1 項前
    段規定宣告沒收銷燬之。又扣案盛裝上開海洛因之外包裝袋
    一只，有防止毒品裸露、潮濕及便於攜帶之功能，係被告所
    有供為本案犯行所用之物，業據其供承在卷，爰併依刑法第
    38條第1 項第2 款之規定宣告沒收之。
據上論斷，應依刑事訴訟法第273 條之1 第1 項、第299 條第1
項前段，毒品危害防制條例第10條第1 項、第18條第1 項前段，
刑法第11條前段、第47條第1 項、第38條第1 項第2 款，判決如
主文。
本案經檢察官吳宗光到庭執行職務。
中    華    民    國    97    年    4     月    30    日
                  刑事第十七庭  法  官 張紹省
以上正本證明與原本無異。
如不服本判決應於送達後十日內向本院提出上訴狀。
                                書記官 周雅玲
中    華    民    國    97    年    4     月    30    日
附錄本案論罪科刑法條全文：
毒品危害防制條例第10條第1項
施用第一級毒品者，處六月以上五年以下有期徒刑。


司法院資訊處製作；財團法人民間司法改革基金會備份。
